pl: Styl hamaka: Typu bridge; Krzesełkowy; Dwuosobowy; Z marszczonymi końcami; Spadochronowy / turystyczny; Jednoosobowy; Z drążkiem; Namiotowy; Ultralekki; Inne
da: Hængekøjestil: Bridge; Stolestil; Dobbelt; Rynket ende; Faldskærm/rejse; Enkelt; Tværpind; Teltstil; Ultralet; Andet
sv: Hängmatta-stil: Bridge; Hängstol; Dubbel; Rynkad ände; Fallskärm/resa; Singel; Spridarbom; Tältmodell; Ultralätt; Övrigt
hu: Függőágy stílusa: Hidas (Bridge); Szék stílusú; Kétszemélyes; Összehúzott végű; Ejtőernyő selyem / utazó; Egyszemélyes; Merevítőrudas; Sátor stílusú; Ultrakönnyű; Egyéb
vi: Kiểu võng: Dạng cầu; Dạng ghế; Đôi; Túm đầu; Dù/du lịch; Đơn; Thanh giằng; Dạng lều; Siêu nhẹ; Khác
ro-RO: Stil hamac: Tip punte; Tip scaun; Dublu; Cu capete adunate; Din pânză de parașută/de călătorie; De o persoană; Cu bară de depărtare; Tip cort; Ultralejer; Altele
nb: Hengekøyestil: Bridge; Hengestol; Dobbel; Samlet ende; Fallskjerm/reise; Enkel; Spredestang; Telt-stil; Ultralett; Annet
de: Stil der Hängematte: Brückenhängematte; Hängesessel; Doppelt; Tuchhängematte; Fallschirm/Reise; Einzeln; Stabhängematte; Hängezelt; Ultraleicht; Sonstige
tr: Hamak stili: Köprü; Sandalye stili; Çift kişilik; Büzgülü uç; Paraşüt/seyahat; Tek kişilik; Ayırıcı çubuk; Çadır stili; Ultra hafif; Diğer
ru: Тип гамака: Мостовой; Кресло-гамак; Двухместный; Классический (сосборенный); Парашютный/походный; Одноместный; С перекладиной; Гамак-палатка; Ультралегкий; Другое
sl-SI: Stil viseče mreže: V obliki mostu (bridge); V obliki stola; Dvojna; Z nabranim koncem; Iz padalske svile/potovalna; Enojna; Z razporno palico; V obliki šotora; Ultralahka; Drugo
nl: Hangmat stijl: Brug; Stoelmodel; Tweepersoons; Bij elkaar gebonden uiteinde; Parachute/reizen; Eenpersoons; Spreidstok; Tentmodel; Ultralicht; Overig
hr-HR: Stil viseće mreže: Bridge; U obliku stolice; Za dvije osobe; Sakupljenih krajeva; Od padobranskog platna / putna; Za jednu osobu; S prečkom za širenje; U obliku šatora; Iznimno lagana; Ostalo
zh-CN: 吊床式: 桥式; 椅式; 双人; 聚拢端; 降落伞/旅行; 单人; 撑杆; 帐篷式; 超轻; 其他
fr: Style de hamac: À pont; Chaise hamac; Double; Froncé aux extrémités; Parachute/voyage; Simple; À barres d’écartement; Style tente; Ultra-léger; Autre
sk-SK: Štýl hojdacej siete: Mostová; Kreslo; Pre dve osoby; Zriasená na koncoch; Padáková/cestovná; Pre jednu osobu; S rozpernou tyčou; V štýle stanu; Ultraľahká; Iné
lt-LT: Hamako stilius: Tilto stiliaus; Kėdės stiliaus; Dvigubas; Sutrauktais galais; Parašiutinio audinio / kelioninis; Viengubas; Su skersiniais; Palapinės stiliaus; Itin lengvas; Kita
pt-PT: Estilo rede: Ponte; Estilo cadeira; Dupla; Extremidade franzida; Paraquedas/viagem; Individual; Barra separadora; Estilo tenda; Ultraleve; Outro
it: Stile dell'amaca: A ponte; A sedia; Doppia; Estremità arricciate; In tela da paracadute/da viaggio; Singola; Con barre distanziatrici; A tenda; Ultraleggera; Altro
zh-TW: 吊床樣式: 橋式; 吊椅式; 雙人; 束口式; 降落傘/旅行款; 單人; 橫木撐開式; 帳篷式; 超輕量; 其他
pt-BR: Rede de descanso estilo: Ponte; Cadeira; Dupla; Extremidade franzida; Paraquedas/viagem; Individual; Com barra espaçadora; Tenda; Ultraleve; Outro
fi: Riippumaton tyyli: Silta; Tuolimallinen; Kahden hengen; Rypytetty pääty; Laskuvarjo/matka; Yhden hengen; Levitystanko; Telttamallinen; Ultrakevyt; Muu
th: สไตล์เปลญวน: บริดจ์; สไตล์เก้าอี้; คู่; ปลายจีบ; ผ้าร่ม/สำหรับเดินทาง; เดี่ยว; มีไม้ขึง; สไตล์เต็นท์; น้ำหนักเบาพิเศษ; อื่นๆ
el: Στυλ αιώρας: Bridge; Τύπου καρέκλας; Διπλή; Σουρωτή στις άκρες; Από αλεξίπτωτο/ταξιδιού; Μονή; Με μπάρα ανοίγματος; Τύπου σκηνής; Εξαιρετικά ελαφριά; Άλλο
cs: Styl houpací sítě: Můstková (Bridge); Závěsné křeslo; Dvojitá; S nařasenými konci; Padáková/cestovní; Jednoduchá; S rozpěrnou tyčí; Stanová; Ultralehká; Jiný
bg-BG: Стил хамак: Мост; Тип стол; Двоен; Събрани краища; Парашутен/за пътуване; Единичен; С разпъваща щанга; Тип палатка; Свръхлек; Други
en: Hammock style: Bridge; Chair style; Double; Gathered end; Parachute/travel; Single; Spreader bar; Tent style; Ultralight; Other
es: Estilo de hamaca: Con puente; Estilo silla; Doble; De extremos fruncidos; De paracaídas/viaje; Individual; Con barra separadora; Estilo tienda de campaña; Ultraligera; Otro
ko: 해먹 스타일: 브리지; 체어 스타일; 더블; 개더드 엔드; 패러슈트/트래블; 싱글; 스프레더 바; 텐트 스타일; 초경량; 기타
ja: ハンモックスタイル: ブリッジ; チェアスタイル; ダブル; ギャザーエンド; パラシュート/トラベル; シングル; スプレッダーバー; テントスタイル; ウルトラライト; その他